【裁判字號】    91,易,301
【裁判日期】    920109
【裁判案由】    竊盜
【裁判全文】
臺灣臺北地方法院刑事判決                          九十一年度易字第三０一號
    公  訴  人  臺灣臺北地方法院檢察署檢察官
    被      告  乙○○  男  二.
右列被告因竊盜案件，經檢察官聲請以簡易判決處刑（九十年度偵字第二三九Ｏ四號
），本院認不宜以簡易判決處刑，改用通常程序判決如左：
    主      文
乙○○連續竊盜，累犯，處有期徒刑肆月，如易科罰金，以參佰元折算壹日。
    事      實
一、乙○○於民國八十六年間因賭博案件，經板橋地院以八十六年易字第三七八五號
    判決判處有期徒刑三月確定，於八十六年九月十七日易科罰金執行完畢。詎仍不
    知悔改，於九十年五月二日，向由甲○○委託處理出租事宜之戊○○承租位於臺
    北市中山區○○○路六十七巷一○四號三樓三○二室之套房。於同年七月間某日
    ，竟基於意圖為自己不法所有之概括犯意，利用房東甲○○出國之機會，未破壞
    門鎖，進入上址二樓甲○○之住處，竊取甲○○所有之賓士車鑰匙一支；復於九
    十年七月十五日上午九時許，未破壞門鎖，進入同棟房客丙○○在上址四樓四○
    三室之住處，乘其睡覺之際，竊取其所有之勞力士女用手錶一只，得手後，因丙○○聽聞開門的聲音而清醒，乙○○隨即匆忙逃逸。同年八月十二日，甲○○返
    臺後，偕同戊○○等人，進入乙○○所承租之上開址處，而在乙○○所住套房浴
    室洗臉臺鏡箱之黑人牙膏盒內，尋得甲○○上開失竊之賓士車鑰匙一支，並拍照
    存證，報警處理，始悉上情。
二、案經甲○○訴由臺北市政府警察局中山分局報請臺灣臺北地方法院檢察署檢察官
    偵查起訴。
    理      由
一、訊據被告乙○○矢口否認曾進入告訴人甲○○、丙○○上開各該住處及竊盜犯行
    ，辯稱：伊沒有連續竊盜，伊沒有時常在租屋處，伊不清楚為何其房內會有甲○○之賓士車鑰匙，伊回去時也沒有這些物品；證人戊○○於法院審理時證稱上開
    鑰匙在白色信封袋裡，嗣又謂上開鑰匙在黑人牙膏盒內，前後證述不一；又被害
    人丙○○若確曾目睹伊進入其房內竊取財物，為何沒有當場叫伊或立刻報警，她
    是看到照片才指認，如果她看到別人的照片，是否也會指認別人；伊於案發後，
    曾回到上址住處，若係伊所竊取，為何被害人均未指認云云，惟查：
（一）右揭犯罪事實業據告訴人甲○○及丙○○分別於警詢或偵查及審理時指述在卷
      ，告訴人甲○○確失竊賓士車鑰匙一支（九十年度偵字第二三九Ｏ四號卷第四
      頁背面）；又於九十年七月十五日上午九時許，進入告訴人丙○○房內之人，
      即為被告乙○○，亦據告訴人丙○○於本院調查指認明確（見本院九十一年十
      一月二十八日訊問筆錄）。
（二）次查，證人戊○○到庭證稱有於被告所使用洗臉臺上之黑人牙膏盒內看見告訴
      人甲○○所失竊之賓士車鑰匙（本院九十一年十二月二十六日訊問筆錄），並
      庭呈上開鑰匙置於黑人牙膏盒旁及被告所承租房間內情形等照片十五張，且經
      本院當庭提示被告閱覽，被告對於照片內所示之房間為其所承租，照片中之衣
      物為其所有，照片中洗臉台及牙膏為其使用，業據其供認無訛，衡諸常情，住
      居處所內所擺放之物品，當為住居於該處之人所置放，上開址處既僅為被告一
      人所承租及上開照片內所攝得之洗臉臺、牙膏係為其所使用，若非被告確有竊
      盜之犯行，何以上開鑰匙係置放於其所使用之牙膏盒內？是被告辯稱未竊取上
      開鑰匙云云，係為脫免刑責，不足採信。又被告雖執證人戊○○證詞有前後不
      一云云置辯，查證人戊○○於九十一年十一月二十八日到庭證述：「‧‧‧因
      為房東回來也找不到賓士車鑰匙，結果在連山峰租的房間裡的浴室鏡箱裡，發
      現一個白色信封，裡面賓士車鑰匙就在裡面，還有另一串我不知道是何人的鑰
      匙，我們有照相存證並告訴警察‧‧‧鑰匙放在牙膏盒裡，牙膏盒放在信封袋
      內」（見本院該日訊問筆錄），嗣於本院九十一年十二月二十六日澄清其於前
      開所證放於白色信封內一節，因事隔太久可能記錯或忘記等語，審酌證人就發
      現告訴人甲○○之鑰匙確係置放於牙膏盒內之基本事實，前後仍屬一致，且與
      告訴人所指訴之情節相符，衡諸最高法院七十四年台上字第一五九九號判例意
      旨，證人戊○○此部分之證詞，仍可採信，附此敘明。
（三）又被告雖矢口否認有竊取告訴人丙○○所有之勞力士女用手錶，查告訴人丙○○到庭證述：「當時我在房間聽到開門的聲音，我有看到被告進來，但是不敢
      出聲，看到他在我的房間我的桌面要拿東西‧‧‧，他出去以後，我打電話叫
      朋友來帶我出門去公司上班，因為我嚇到了」（見本院九十一年十一月二十八
      日訊問筆錄），是告訴人丙○○顯係因事出突然，心生驚恐，致未當場立即叫
      住被告；又經本院審理詢問告訴人丙○○為何遲至九十年八月十三日始報案，
      告訴人陳稱伊當時有將此事告知房東的委託人（本院九十一年十一月二十八日
      訊問筆錄），證人戊○○亦證述告訴人丙○○有述及曾看到人進入她房間（本
      院同日筆錄），是告訴人丙○○於失竊後確曾立即向證人戊○○反應，俟房東
      甲○○回臺後，始一併報案，況告訴人丙○○與被告間素無嫌怨，當無隨意指
      摘被告予以誣陷之理。
（四）再查，被告乙○○於九十年七月中旬事發後，因證人戊○○告知被告該棟大樓
      有發生失竊之情事，翌日被告乙○○即未返回租住處，積欠租金及相關費用，
      所留衣物亦未清理，經告訴人甲○○以存證信函通知被告及其父親出面處理，
      被告乙○○均未出面，亦據證人戊○○證述在卷，並有郵局一五七一、二○六
      ○、二二七○號存證信函影本三份在卷可憑，被告既積欠房租未繳，何以於案
      發後即不知去向，本身之衣物亦不出面取回，顯有違常情，益認被告畏罪情虛
      ，其前開竊盜犯行堪予認定，應依法論科。
二、核被告所為，係犯刑法第三百二十條第一項之竊盜罪。被告先後二次犯行，時間
    緊接，觸犯構成要件相同之罪名，顯係基於概括犯意為之，為連續犯，應依刑法
    第五十六條規定，以一罪論並加重其刑。又被告前於民國八十六年間因賭博案件
    ，經板橋地院以八十六年易字第三七八五號判決判處有期徒刑三月確定，於同年
    九月十七日易科罰金執行完畢，有臺灣高等法院檢察署刑事案記錄簡覆表一紙在
    卷可憑，其受有期徒刑之執行完畢，五年以內再犯有期徒刑以上之本罪，為累犯
    ，應依刑法第四十七條規定加重其刑。爰審酌被告年紀尚輕卻不思上進、前有賭
    博前科仍再為本件竊盜犯行，而不知悔改、犯後仍以狡詞飾卸刑責，毫無悔意及
    犯罪所生之危害等一切情狀，量處如主文所示之刑，並諭知易科罰金之折算標準
    。
三、公訴意旨另指訴被告尚竊取告訴人甲○○所有之手錶、玉墜子、撲滿（內含硬幣
    約新臺幣三千餘元）及手提箱（內有證件及存摺等物）等語。訊據被告堅詞否認
    有此部分犯行，經查：本件公訴人認被告尚竊取告訴人甲○○所有之上開物品，
    無非係以告訴人之指述，為其所憑之論據。然告訴人之告訴，係以使被告受刑事
    訴追為目的，是其陳述是否與事實相符，仍應調查其他證據以資審認。最高法院
    著有五十二年臺上字第一三ＯＯ號判例可資參照。告訴人就上開物品並未提出何
    證據證明為被告所竊取，要不得僅因其一時搜尋未得，即謂係被告所竊取；況並
    未在被告所承租之上開址處或身上查獲上開物品，是自難以告訴人一方之指述，
    遽為不利於被告之認定。此部分不能證明為被告所竊取，惟此部份犯行與前揭告
    訴人失竊賓士車鑰匙部分，有實質上一罪關係，爰不另為無罪諭知，附此敘明。
據上論斷，依刑事訴訟法第四百五十二條、第二百九十九條第一項前段，刑法第五十
六條、第三百二十條第一項、第四十七條、第四十一條第一項前段，罰金罰鍰提高標
準條例第一條前段、第二條，判決如主文。
本案經檢察官丁○○到庭執行職務。
中      華      民      國    九十二    年      一      月      九      日
                                    臺灣臺北地方法院刑事第三庭
                                        法  官  吳  淑  惠
右正本證明與原本無異。
如不服本判決，應於判決送達後十日內向本院提出上訴狀(應抄附繕本)。告訴人或被
害人如對於本判決不服者，應具備理由請求檢察官上訴，其上訴期間之計算係以檢察
官收受判決正本之日期為準。
                                        書記官  林  淑  卿
中      華      民      國    九十二    年      一      月     十五     日
附錄本案論罪科刑法條全文：
刑法第三百二十條
一意圖為自己或第三人不法之所有，而竊取他人之動產者，為竊盜罪，處五年以下有
  期徒刑、拘役或五百元以下罰金。
二意圖為自己或第三人不法之利益，而竊佔他人之不動產者，依前項之規定處斷。
三前二項之未遂犯罰之。


司法院資訊處製作；財團法人民間司法改革基金會備份。
